【裁判字號】    92,聲,262
【裁判日期】    920502
【裁判案由】    
【裁判全文】
臺灣板橋地方法院民事裁定  九十二年度聲字第二六二號
    聲  請  人  甲○○即胡松.
    兼右一人
    法定代理人  乙○○
    共同代理人  柏有為律師
    相  對  人  丙○○
                丁○○
右當事人間聲請發還擔保金事件，本院裁定如左：
    主      文
聲請人之被繼承人胡松光於本院八十八年度存字第二八四六號一案所提存之擔保金中
國國際商業銀行可轉讓定期存單，面額新臺幣壹佰萬元壹張（號碼：四０五０七四號
），面額新臺幣壹拾萬元肆張（號碼：Ａ０六三四五、Ａ０六三四六、Ａ０六三四七
、Ａ０六三四八號），合計新臺幣壹佰肆拾萬元，准予發還。
聲請程序費用由相對人負擔。
    理      由
一、按返還擔保金，如符合：(一)應供擔保之原因消滅者。(二)訴訟終結後，供擔保人證
    明已定二十日以上之期間，催告受擔保利益人行使權利而未行使者之要件，法院
    得以裁定返還擔保金，於民事訴訟法第一百零六條準用第一百零四條定有明文。
二、本件聲請意旨略以：聲請人與相對人間清償債務事件，聲請人前依鈞院八十八年
    度裁全火字第三三七七號民事裁定，為擔保假扣押，曾提供面額新臺幣壹佰肆拾
    萬元之中國國際商業銀行可轉讓定期存單為擔保金，並以八十八年度存字第二八
    四六號提存事件提存在案。惟因原提存人胡松光於假扣押期間內死亡，聲請人等
    為其繼承人，遂依民事訴訟法第一百六十八條及第一百七十五條之規定，具狀聲
    明承受訴訟，並經最高法院裁定准許在案。今聲請人已於本案訴訟終結後，聲請
    為本案執行，並依法具狀撤回假扣押之執行程序，且於民國九十二年一月十五日
    以台北安和郵局第一九０號存證信函，定二十日以上之期間，催告相對人行使權
    利而未行使，爰依民事訴訟法第一百零四條第一項第二款之規定，狀請鈞院裁定
    准予發還擔保金等語。
三、聲請人上開主張，業據提出本院八十八年度裁全火字第三三七七號民事裁定、八
    十八年度存字第二八四六號提存書、最高法院九十一年度台聲字第三二三號民事
    裁定、臺灣高等法院判決確定證明書、本院八十八年度民執全火字第二三二四號
    通知書、存證信函（以上均影本）各一件、收件回執二件為證，並經調閱本院八
    十八年度裁全字第三三七七號、八十八年度執全字第二三二四號保全程序暨執行
    卷（影印卷）、八十八年度存字第二八四六號擔保提存卷查明無訛，是聲請人之
    聲請核與民事訴訟法第一百零四條第一項第二款規定相符，應予准許。
四、依民事訴訟法第九十五條、第七十八條，裁定如主文。
中      華      民      國    九十二    年      五      月      二      日
                                  臺灣板橋地方法院民事第三庭
~B法      官  陳映如
右正本證明與原本無異。
如不服裁定應於送達後十日內向本院提出抗告狀。
中      華      民      國    九十二    年      五      月      五      日
~B法院書記官  高玉彬


司法院資訊處製作；財團法人民間司法改革基金會備份。
